臺灣高雄地方法院民事判決　九十一年度訴字第二二一七號
　　原　　　告　　慶豐商業銀行股份有限公司
　　法定代理人　　庚○○
　　訴訟代理人　　己○○
　　被　　　告　　丙○○
　　兼右訴訟代理人丁○○
　　被　　　告　　甲○○○○○.
　　兼右訴訟代理人乙○○
　　被　　　告　　戊○○
右當事人間請求清償借款事件，本院判決如左：
    主    文
被告應連帶給付原告新台幣壹佰拾陸萬玖仟貳佰貳拾陸元，及自民國八十七年五月
七日起至清償日止，按週年利率百分之十一點二二五計算之利息，並自民國八十六年
七月二十八日起至清償日止，逾期在六個月以內者，按上開利率百分之十、逾期超過
六個月以上者，按上開利率百分之二十計算違約金。
訴訟費用由被告連帶負擔。
本判決於原告以新台幣肆拾伍萬柒仟元供擔保後，得假執行。
    事實及理由
一、原告起訴主張被告丙○○邀約訴外人李齊嶓為連帶保證人，於民國八十年十二月
    十七日向原告借用新台幣（下同）壹佰伍拾萬元，約定自八十年十二月二十八日
    起至一百年十二月二十八日止，利率按週年利率百分之十一點六五加百分之零點
    三五計算（採機動利率），按月攤還本息，如未按期清償即喪失期限利益，全部
    債務視為到期，如逾期清償，其逾期在六個月以內者按上開利率百分之十、逾期
    超過六個月以上者，按上開利率百分之二十計付違約金，詎被告自八十四年十一
    月二十四日起即未按期攤還，尚欠如主文所示之本利及違約金迄未清償，屢向被
    告催討，均置之不理，雖訴外人李齊幡於八十四年十一月二十四死亡，惟依民法
    第一千一百四十八條及同法第一千一百五十三條規定，應由其繼承人即被告丙○
    ○、丁○○、乙○○、甲○○○○○○、戊○○負連帶清償責任，原告依消費借
    貸、連帶保證及繼承之法律關係提起訴訟。並聲明求為判決(一)被告應連帶給付原
    告一百三十六萬九千二百二十六元及自八十七年五月七日起至清償日止，按週年
    利率百分之十一點二二五計算之利息；暨自八十六年七月二十八日起至清償日止
    ，其逾期六個月以內者按上開利率百分之十、逾期超過六個月以上者，按上開利
    率百分之二十計算之違約金。(二)原告願供擔保，請准宣告假執行。
二、被告則以：對本件借款確為訴外人即被告等之被繼承人李齊嶓擔任連帶保證人之
    事實並不爭執，惟因款項係由丙○○借得，應由丙○○負清償責任，且利率過高
    無力負擔等語，為抗辯。並均聲明求為判決駁回原告之訴。
三、原告主張之事實，已提出借據約定書、交易明細查詢單、戶籍謄本及繼承系統表
    等為證，且為被告等人所不爭執，應認為真實，按「保證債務之所謂連帶，係指
    保證人與主債務人負同一債務，對於債權人各負全部給付之責任者而言，此就被
    上訴人前開自認與民法第二百七十二條第一項規定連帶債務之文義參照觀之甚明
    ，故連帶保證債務與普通保證不同，縱使無民法第七百四十六條所揭之情形，其
    保證債務人亦不得主張同法第七百四十五條關於先訴及檢索抗辯之權利」（最高
    法院四十五年台上字第一四二六號判例意旨參照），本件被告等之被繼承人李齊
    嶓係擔任連帶保證人，且約定書第九條並記載所負保證債務願拋棄先訴抗辯權，
    負連帶保證責任等情，有前揭借據及約定書可參，是被告所辯應由主債務人丙○
    ○負清償責任，即無理由，不足採信。
四、從而原告依消費借貸、連帶保證及繼承之法律關係，請求被告連帶清償借款壹佰
    拾陸萬玖仟貳佰貳拾陸元，並自民國八十七年五月七日起至清償日止，按週年
    利率百分之十一點二二五計算之利息，及自民國八十六年七月二十八日（訴外人
    利息部分繳納至八十七年五月六日，惟違約金部分則未經沖銷）起至清償日止，
    逾期在六個月以內者，按上開利率百分之十、逾期超過六個月以上者，按上開利
    率百分之二十計付違約金，即屬正當，應予准許。
五、原告陳明願供擔保，請求宣告假執行，並無不合，爰酌定擔保金額准許之。
據上結論：本件原告之訴為有理由，依民事訴訟法第八十五條第二項、第三百九十條
第二項，判決如主文。
中　　　華　　　民　　　國　　九十一　　年　　　九　　　月　　二十七　　日
                              臺灣高雄地方法院民事第五庭
~B法　　　官　林玉心
右為正本係照原本作成。
如對本判決上訴，須於判決送達後廿日內向本院提出上訴狀。
中　　　華　　　民　　　國　　九十一　　年　　　九　　　月　　 二十七　 日
~B法院書記官　陳家宏
